【裁判字號】    88,自,1345
【裁判日期】    890707
【裁判案由】    竊盜
【裁判全文】
台灣台中地方法院刑事判決                        八十八年度自字第一三四五號
    自  訴  人  乙○○
                甲○○
    被      告  丙○○
                丁○○
右列被告因竊盜案件，經自訴人提起自訴，本院判決如左：
    主  文
丙○○、丁○○均無罪。
    理  由
一、自訴意旨略以：自訴人乙○○、甲○○分別係坐落門牌號碼台中市○○路二二三
    號十三樓之一房屋之前、後任所有權人，附表 (一)、(二)之物品係自訴人所有
    並分別放置於此房屋內，因前開建物前向中華商業銀行股份有限公司 (下稱中華
    商銀)借貸金錢，並設定本金最高限額抵押權，待本建物借貸之本金利息逾期未
    繳時，中華商銀即聲請本院執行處強制拍賣此建物，被告丙○○係中華商銀彰化
    分行經理、被告丁○○為該分行承辦人員，其二人竟共同意圖為自己不法之所有
    ，竊取自訴人放置於前開建物之如附表 (一)、(二)所示物品，並藏放於同棟大
    樓十一樓之一房屋內，因認被告二人均涉犯竊盜罪嫌等語。
二、按犯罪事實應依證據認定之，無證據不得推定其犯罪事實；又不能證明被告犯罪
    或其行為不罰者，應諭知無罪之判決，刑事訴訟法第一百五十四條、第三百零一
    條第一項分別定有明文。又認定不利於被告之事實，須依積極證據，苟積極證據
    不足為不利於被告事實之認定時，即應為有利於被告之認定，更不必有何有利之
    證據；認定犯罪事實所憑之證據，雖不以直接證據為限，間接證據亦包括在內，
    然而無論直接或間接證據，其為訴訟上之證明，須於通常一般之人均不致有所懷
    疑，而得確信為真實之程度者，始得據為有罪之認定 (最高法院三十年上字第八
    一六號、四十年臺上字第八六號判例意旨參照)。
三、訊據被告均堅決否認有何竊盜犯行，均辯稱：伊二人根本未曾去搬過自訴人所有
    之任何物品等語。經查：
(一)、自訴人指述如附表 (一)、(二)所示物品遭人自門牌號碼台中市○○路二二三
      號十三樓之一房屋搬移藏放於同棟大樓十一樓之一房屋內云云，姑不論其是否
      屬實，惟自訴人指陳上開物品係由被告二人所竊取者一節，既為被告否認，復
      無其他證據足資證明被告二人有竊盜之事實，尚難僅憑自訴人之片面指訴即遽
      為不利被告之認定。
(二)、再者，自訴人指陳：原存放於門牌號碼台中市○○路二二三號十三樓之一房屋
      之自訴人所有如附表 (一)、(二)所示物品，係由被告竊取後藏放於同棟大樓
      十一樓之一房屋內。而該大樓十一樓之一號房屋，原係自訴人乙○○擔任實際
      負責人之泉滿建設股份有限公司 (下稱泉滿公司)所有，嗣經中華商銀聲請本
      院執行處拍賣抵押物後，由中華商銀承受，現尚未完成點交，業據兩造分別陳
      明。另自訴人指稱：被告丁○○曾向自訴人甲○○告知如附表 (一)、(二)所
      示物品，係被告丙○○要求移置，且曾帶同自訴人甲○○至該大樓十一樓之一
      藏放處查看云云。惟一般竊取他人物品者之動機，無非在於欲將之轉賣圖利或
      供己使用，是被告二人果有竊取自訴人所有如附表 (一)、(二)所示物品，衡
      諸常情，被告理應將所竊得之物速予處分或藏置於不易為人發覺之處所，以防
      止他人發現，達其竊盜之目的，豈有將所竊置之物品，藏放於與失竊地點同棟
      大樓之原為自訴人乙○○擔任實際負責人之泉滿公司所有，現由中華商銀承受
      後尚未完成點交之房屋內，又豈會向失主承認竊盜犯行，並帶同失主至藏放竊
      得物處查看之理，是縱認如附表 (一)、(二)所示物品係被告二人搬移，亦難
      認其等主觀上有不法所有之意圖。
(三)、自訴人另聲請訊問證人謝晉昇，用以證明中華商銀曾將台中市○○路二二三號
      十三樓之一房屋委託仲介售屋並拿鑰匙給該證人云云，惟中華商銀是否有委託
      他人將房屋出售，與被告二人是否有竊盜行為並無必然之關連性，本院認無傳
      喚之必要。
(四)、此外，復查無其他積極證據足以證明被告二人有自訴意旨所稱之竊盜犯行，既
      不能證明被告犯罪，依法自應為無罪之諭知。
據上論斷，應依刑事訴訟法第三百四十三條、第三百零一條第一項，判決如主文。
中    華    民    國      八十九      年      七     月        七      日
                                      法  官 劉  長  宜
右正本證明與原本無異。
如不服本判決，應於判決送達後十日內向本院提出上訴狀，上訴於臺灣高等法院臺中
分院（須附繕本）。
                                       書記官
中    華    民    國      八十 九     年      七      月      十一      日


司法院資訊處製作；財團法人民間司法改革基金會備份。
